---
title: "Định lượng"
author: "Lộc"
date: '2023-2-21'
output: word_document
---

# Gọi packages:

```{r, warning = F}
pacman::p_load(rio, 
               here, 
               janitor, 
               tidyverse, 
               dplyr,
               magrittr, 
               ggplot2, 
               purrr, 
               lubridate, 
               mice, 
               plotly)
```

## Nhập dữ liệu:

```{r, include = F}
NC_dat<-import("C:\\Users\\locca\\Documents\\Xuân Lộc\\Data_NCKH.xlsx")
```

```{r}
# Xử lí dữ liệu: Chia bộ dữ liệu thành 2 phần:
NC_dat1<-NC_dat %>% 
  select(-c(QoF,QoCU,QoEX,QoIN,QoCO,QoT)) %>% 
  mutate(Age = replace(Age,
                       Age == "2003", 
                       "Dưới 22 tuổi")) %>% 
  
  mutate(Prior = replace(Prior,
                         Prior == "Phương tiện khác (Xe khách, máy bay, ....)",
                         "Khác")) %>% 
  
  mutate(Goods= recode(Goods,
         "Ghế mềm (ghế nệm êm, ngồi xuyên suốt chuyến đi)" = "Ghế mềm",
         "Ghế cứng (ghế gỗ ngồi xuyên suốt chuyến đi)" = "Ghế cứng")
  ) %>% 
  mutate(across(contains("Qo"),
             ~recode(.,
                  "Rất hài lòng" = 5,
                  "Hài lòng" = 4,
                  "Bình thường" = 3,
                  "Không hài lòng" = 2,
                  "Rất không hài lòng" = 1))) %>% 
  mutate(Exper=if_else(Exper=="Rồi",1,0),
         Prior=if_else(Prior=="Tàu lửa",1,0),
         Sex=if_else(Sex=="Nam",1,0)) %>% 
  mutate(across(c(Reas,Par,Status,Goods,Age),
         ~as.factor(.))
  )
         
NC_dat2<-NC_dat %>% 
  select(c(QoF,QoCU,QoEX,QoIN,QoCO,QoT))
```

## Transform dataset NC_dat1 to NC_dat3 to easy to implement PLS sem:
```{r}
dat_for_NC<-NC_dat1 %>% 
  select(contains("Qo")) %>% 
  select(-c("QoF3","QoCU5","QoIN1")) %>%
  rename(QoF3 = QoF4,
         QoF4 = QoT1,
         QoF5 = QoT2,
         QoF6 = QoT3,
         QoF7 = QoT4)
```

## Phân tích đơn biến: {.tabset}

### Bảng mô tả:

```{r}
#Mô tả bộ dữ liệu theo Nam và Nữ
library(table1)
table1(~Exper+Age+Sex+Status+Reas+Par+Goods+Prior, data=NC_dat1)

#Mô tả phần trăm % về Sex và Age trong việc ưu tiên phương tiện vận chuyển Prior:
NC_dat1%>% 
  group_by(Sex) %>% 
  count(Prior,Age) %>%
  adorn_totals(where = "row") %>% 
  adorn_percentages("col") %>% 
  adorn_pct_formatting() %>% 
  adorn_ns()

```

### Biểu đồ:

```{r}
ggplot(NC_dat1) +
  geom_bar(mapping = aes(x=Exper, fill = Sex), position = "dodge",width = 0.7)+
  labs(title="Số lượng nam và nữ về việc từng trải nghiệm đường sắt",
       y="Số người")+
  theme_minimal()+
  coord_flip()

ggplot(NC_dat1) +
  geom_bar(mapping = aes(x=Prior, fill = Sex), position = "dodge")+
  labs(title="Số lượng nam và nữ về việc ưu tiên phương tiện vận chuyển")
  

```

**Gỉa thiết H1**: Có khả năng trước đây phương tiện ở VN được ưa chuộng
chủ yếu là tàu lửa có thể vì giá thành đảm bảo và sự an toàn. Bây giờ
nhìu ng dù đã từng đi có trải nghiệm về tàu lửa nhưng vẫn lựa chọn
phương tiện khác -->Mất KH.

**Gỉa thiết H2**: Những ng chưa có trải nghiệm đi tàu lửa sẽ ưu tiên tàu lửa làm phương tiện vận 

**Gỉa thiết H3**: Có sự khác biệt giữa Nam và Nữ và độ tuổi trong việc lựa chọn 
phương tiện vận chuyển.

### Phân tích effect size:
```{r}
#Tạo matrix 2x2 tên là m:
(m <- xtabs(~ Prior + Exper, data = NC_dat1)) 
#Phân tích theo 2 cách:
epiR::epi.2by2(m,method="cohort.count",conf.level=0.95)
```
```{r}
#Phân tích theo prop.test:
prop.test(m)
```
#Phân tích effect size:
```{r}
vcd::assocstats(m)
```
### Phân tích ANOVA Two-Factor với biến Age và Sex:

**Nhận xét**: 
-Có sự khác biệt giữa 2 nhóm. -Sự khác biệt là khoảng 33.65%.
-Correlation effect size (r = 0.4) là medium effect size.

```{r}
m1<-NC_dat1 %>% 
  select(Age,Sex,Status,Exper,Prior,Reas,Par,Goods)

view(m1)

psych::pairs.panels(m1, main="Scatterplot Matix",method="pearson")
```
## Xây dựng mô hình:

```{r}
#Mô tả correlation giữa các biến trong model regression:
library(ggcorrplot)
plot<-model.matrix(~0+., 
                  data=NC_dat1 %>% select(Prior,Exper,Sex))%>% 
                  cor(use="pairwise.complete.obs") %>% 
    ggcorrplot(show.diag=FALSE, type="lower", lab=TRUE, lab_size=2)

print(plot)

#Xuất model
reg1<-rms::lrm(Prior~Exper+Sex+Status
               ,data=NC_dat1)
reg1
```
